【裁判字號】    90,裁,470
【裁判日期】    900628
【裁判案由】    撫卹
【裁判全文】
最  高  行  政  法  院  裁  定                      九十年度裁字第四七○號
    聲  請  人  乙○○
                己○○○
                甲○○
                戊○○
                丙○○
                丁○○
右聲請人因撫卹事件，對本院中華民國八十九年一月十三日八十九年裁字第一九號裁
定，聲請再審，本院裁定如左：
    主  文
再審之聲請駁回。
再審訴訟費用由聲請人負擔。
    理  由
一、按對於已經確定裁定聲請再審，依行政訴訟法第二百八十三條之規定，如有該法
第二百七十三條第一項（相對於舊行政訴訟法第二十八條）各款所規定，得提起再審
之訴之情形者，準用同法第五編再審程序之規定，聲請再審。而該法第二百七十三條
第一項第一款所謂適用法規顯有錯誤者，係指原判決所適用之法規與該案應適用之現
行法規相違背或與解釋判例有所牴觸者而言，至於法律上見解之歧異，聲請人對之縱
有爭執，要難謂為適用法規錯誤，而據為聲請再審之理由，本院六十二年判字第六一
○號著有判例。又該條第一項第十四款所謂發見未經斟酌之重要證物者，係指該證物
在前訴訟程序中即已存在而當事人不知其存在，現始發現者而言，並以如經斟酌可受
較有利益之裁判者為限，亦經本院六十九年判字第七三六號著有判例。
二、本件聲請人乙○○、甲○○、戊○○、丙○○、丁○○之父、己○○○之配偶黃
萬枝生前任職於臺灣鐵路管理局（以下簡稱鐵路局），擔任水上站站務員，於民國四
十八年十二月二十四日因勤務中救人受傷，延至同年月三十日死亡，鐵路局依「台灣
省鐵路管理局員工撫卹暫行標準」核給十八個月薪津之撫卹金（另加發特卹金及喪葬
費）。聲請人乙○○、甲○○、戊○○認鐵路局依前開標準發給之公保金及補助金顯
有違誤，乃依公務員撫卹法規定請求加發撫卹金，於未獲允准後，循序提起行政救濟
，為本院七十六年度判字第四二號、第四四七號判決駁回其訴及再審之訴。之後，聲
請人乙○○等三人再與聲請人己○○○共同向鐵路局請求依鐵路法及交通部所屬交通
事業人員撫卹規則發給每月撫卹金，未獲允許，復循序提起行政救濟，亦經本院七十
八年度判字第二七三號、第八七八號判決及裁字第六七九號裁定駁回其訴及再審之訴
。嗣聲請人乙○○等四人又與聲請人丙○○、丁○○等二人就前開撫卹金事件，依同
一理由向鐵路局請求，鐵路局以前揭撫卹金事件業經本院駁回確定在案而未准所請。
三、本院八十九年度裁字第一九號裁定（以下簡稱原裁定）係以：本件撫卹金事件，
前經聲請人乙○○、甲○○、戊○○、己○○○等四人就同一事實及法律關係提起行
政救濟，而為本院七十八年度判字第二七三號、第八七八號判決及裁字第六七九號裁
定駁回確定在案，聲請人乙○○等四人於行政處分確定後，復就同一事由向鐵路局陳
情，經鐵路局函復不准，此項函復僅係重申維持原處分之意旨，並非就新事實所為之
新處分。乃聲請人乙○○等四人竟對此函復提起一再訴願及行政訴訟，顯係對已確定
之行政處分，更事爭訟，自非合法，一再訴願決定就此部分遞以程序駁回，俱無不合
。渠等所提本件行政訴訟，難謂合法，應予駁回。至聲請人丙○○、丁○○部分，既
經再訴願決定將原訴願決定撤銷，此項再訴願決定結果，實與其提起再訴願之目的相
符，並無不利之可言，又原訴願決定既經撤銷，回復至訴願程序未為訴願決定之狀態
，自應由受理原訴願之機關另為合法適當之決定，聲請人丙○○、丁○○等未俟訴願
機關另為決定，遽行提起本件訴訟，自難認為合法，等理由認其訴為不合法予以駁回
在案。
四、本件再審聲請意旨係以：(一)本件當事人有六人，前案之當事人僅有三人或四人，
不盡相同，原裁定竟分為一組四人，一組二人論述，適用法規顯有錯誤。(二)因公殉職
死亡之撫卹補發條例已再修正公布實施，最高金額為新臺幣一百五十萬元，該法為聲
請人所發見未經斟酌之重要證物，本件應比照辦理補發少領因公殉職死亡撫卹金。(三)
本案應依交通事業人員撫卹暫行規則撫卹二十年，鐵路局竟依總統明令廢止之「鐵道
法」之「臺灣鐵路管理局員工撫卹暫行標準草案」辦理撫卹，有所違誤等語。
五、經查原裁定對聲請人乙○○、甲○○、戊○○、己○○○等四人部分以該四人對
已確定之行政處分，更事爭訟，程序不合法為由，予以駁回；對聲請人丙○○、丁○
○等二人部分以對未確定之行政處分爭訟，有舊行政訴訟法第十四條第一項所定不應
提起行政訴訟之情形，認其訴不合法予以駁回各在案。原裁定認事用法均妥適，與該
案應適用之現行法規、解釋、判例並無相違背之情形；至於公務人員撫卹法之修正公
布並非再審事由所稱當事人發現未經斟酌之重要證物，聲請人聲請再審意旨經核並無
理由，應予駁回。
據上論結，本件再審之聲請為無理由，爰依行政訴訟法施行法第二條、行政訴訟法第
二百八十一條、第一百零四條、民事訴訟法第九十五條ˋ第七十八條、第八十五條第
一項，裁定如主文。
中    華    民    國     九十        年      六      月     二十八      日
                    最 高 行 政 法 院  第 二 庭
                                審 判 長 法  官      彭  鳳  至
                                         法  官      蔡  進  田
                                         法  官      鄭  淑  貞
                                         法  官      高  啟  燦
                                         法  官      黃  合  文
右  正  本  證  明  與  原  本  無  異
                                         法院書記官  蘇  金  全
中    華    民    國     九十        年      六      月     二十八      日


司法院資訊處製作；財團法人民間司法改革基金會備份。
